# Benjamín Juárez

## Presentación



Soy sociólogo. Investigué graffiti, trabajé con miles de fotos, y durante 3/4 años tomé experiencia manejando herramientas de edición de texto y de imágenes. Los últimos dos años vengo escribiendo de manera más experimental y literaria en paralelo a lo académico. También haciendo maquetación web.

#### IDIOMAS

Español-Inglés NATIVO NORTEAMERICANO BILINGÜE

En USA nací y estuve 1980-1987, 2009-2010 & 2012.

Rendí 1st Certificate (1996) y TOEFL (2011): +112/120.

## HERRAMIENTAS

Programación html5, css3, php,

pandoc-markdown

#### Experiencia Laboral

2016-Hoy	Doy clases de conversación en inglés
	Para personas con nivel de estudios medio/alto.
2013-Ноу	Maquetador web Freelance & Editor. Ediciones inexplicables
	Armé un blog para escribir diariamente: ramoneando.com. Diseño
	libros con IAT <sub>E</sub> X en papel ahuesado A6 con tapas color madera.
2004-Ноу	Investigación y docencia (varios)
	2004-Hoy. Sociología [detalle en: ramoneando.com/benja-cv.pdf]
	2007–2008. Investigación de mercado. En Perspectivas Sociales.
2009 – 2010	Atención al público en Librería de USA. Borders [Atlanta]
2008 - 2009	Call center: llamdos en inglés. En <i>Apex</i> .

## EDUCACIÓN



III 2012 – XII 2014 Master en Sociología Universidade Estadual de Campinas [UNICAMP] SP, Brasil



III 2002 – VIII 2009 Licenciado en Sociología Universidad de Buenos Aires [UBA]

Bs. As., Argentina

Crisol 305 · Córdoba · Argentina  $\bowtie$  венјіј\_1980@yahoo.com  $\frown$  (+54)(9) 0351 153 104043